# Indkaldelse til møde i Datalogisk Fagraad d. 22. oktober 2015

## Dagsorden

0. Formalia
    0. Valg af dirigent og referent
        - Niels dirigerer og refererer.
    1. Til stede: Kun Niels, Svend, Bjarke og Max.

1. Siden sidst
    0. Repræsentanter fra Institutrådet og Studienævnet
        - Der er ikke noget at fortælle.
    1. Repræsentanter fra Undervisningsudvalget
        - Niels sagde ikke noget.
    2. Andet
        - Nej.

2. Endeligt brug af de 20.000 kr. fra Studiemiljøpuljen
    - Begrænsninger: Ikke til bygninger og ikke til alkohol
    - Problem: Vores foreninger har for det meste nok penge, og nu er der også
      snart Prosa-pulje.  Det ville være federe med flere studiepladser.
    - Forslag fra før sommerferien:
        - Morgenmad til DICON
            - Vil nogen stå for det her?
        - Afholdelse af foredrag/workshops
            - Vil nogen stå for det her?
        - Støjreducering af kantinen (skillevægge)
            - Knap og nap plads.
        - Ekstra brugerkøleskab/brugerfryser i kantinen
            - Knap og nap plads.
    - Resultat af diskussion: Hvis nogen har lyst til at gøre noget med pengene
      som ikke er helt absurd, så tag direkte kontakt til instituttet.  Det er
      automatisk "godkendt" af fagrådet.  Hvis nogen har lyst til at sprede
      budskabet, så gør det.  Vi til stede har ikke overskud til at stå for
      noget.

3. Valg på KU
    - Institutrådet
        - René stiller op til Institutrådet.  Nogle af og skriver under på at vi
          gerne vil have ham.  Niels vil sørge for at spørge folk i kantinen om
          at skrive under.
    - Studienævnet for Matematik og Datalogi
        - Caro stiller op til Studienævnet.  Vi venter på at Caro laver en
          kandidatanmeldelse med sit navn og underskrift på, så vi kan skrive
          under.
    - Også mulighed for opstilling til Akademisk Råd, Ph.D.-udvalget og endda
      Københavns Universitets bestyrelse
        - Ingen udviser interesse.

4. Mulighed for evaluering af C-kurser ved kursusevalueringen: Grafik, OSM, PKSU
    - Ingen af de tilstedeværende har haft de kurser sidste år, så vi kan ikke
      bedømme hvorvidt det er stemning for et ekstra møde med de
      kursusansvarlige.  OSM kører ikke igen, så det giver nok ikke så meget
      mening.
    - Max svarer instituttet at vi tvivler på at der er stemning, men at vi
      gerne vil spørge lidt rundt.

5. Tidspunkt for næste møde
    - Vi er ikke nok til at beslutte det.  Vi venter til der sker udviklinger
      der kræver et nyt møde.

-1. Evt.
    - Niels vil gerne have en formand der kan stå for at styre fagrådets trods
      alt ret begrænsede aktiviteter.
