# Indkaldelse til møde i Datalogisk Fagraad d. 18 Maj kl 17:15

## Dagsorden:

1. Formalia
    1. Valg af dirigent og referent
        - Rasmus er dirigent, Max er referent.

2. Jørgen Bansler kommer forbi for at snakke om hvordan vi sikre en
   god dialog mellem instituttet og fagrådet (herunder at vi modtager
   vigtige nyhder på mail).
    - Vi skal have flere mail! (Yay)
    - Vi vil gerne have mails der er relevante for os
    - Evt. få mails fra diku mails
    - Jørgen Bansler mener at der skal være mere dialog mellem os og instituttet
    - Evt. kommer der folk derfra til nogle af vores møder
    - Vi ser mest på det pårørende kantinen
    - Vi vil gøre en indsats for at sige til de studerende, at de skal melde sig til kurser og bestå deres stuff
        - Dette er fordi der ikke kommer til at være de samme kurser næste år
    - Åben aftale om at kunne sende mail til institut lederen, så han kan komme
    - NB snakker om at vi gerne vil have noget i samme stil som kantinen på HCØ
    - Jørgen mener at Dekanen ikke er ret glad for idéen om en kantine
    - Er kantinen virkelig ulovlig??
    - Vi vil gerne have et "stort" sted til (ikke bare os selv) men til alle de studerende
    - Humaniora har deres egene "cafeer", hvor man kan få kaffe, øl, the, osv.
    - Disse har dog ikke noget køkken
    - Oleks: Er vores kantine privat eller offentlig? (det er kun ansatte og studerende der må bruge den, men kantinen kan låne den ud)
    - Svar: Vi har ikke noget svar lige nu :(
    - Cafeerne er designet til hygge og kaffe, ikke studiepladser
    - Vi vil gerne have vores EGET sted, da cafeen? er for alle studier på SCIENCE
    - Der skal snakkes med de andre studerende fra andre studier, til at sige god for kantinene osv.
    - Vi kan måske nøjes med et mindre køkken, men med mulig adgang til et stort køkken, til visse begivenheder
    - Vi vil gerne skaffe materialer til køkkenet selv
    - Dekanen har nok ikke tænkt ret meget over studenter faciliteter
    - Dog er det ret begrænset hvad vi har plads til, derfor siger han "vandrehallen", hver gang vi spørger hvor vi kan være
    - Hvis man skal bestille mad udefra, dør studenterlivet lidt
    - NB fortæller om vores måde med Dekanen
    - Vi skal opstille nogle rammer for hvad vi vil have, ikke stille det op som kantine vs. ikke kantine

3. Siden sidst
    - Vi skændes om email er et godt system. NB er vred. Meget vred. (på FB-generationen)
    - Der er en meget akavet stilhed
    - Vi SKAL prøve at få folk på social-listen, og arrangement-listen. Der er også en hemmelig liste for de inviede(undervisning)
    - Selling points:
        - Fede aktiviteter, der er relevant for studiet (generelt spændende)
        - PHD/kandidat forsvar
    - Vi skal have et mail kursus!
    - Frederik er valgt til at organisere og holde dette kursus da det var hans opslag. Han kommer med en plan for dette næste gang.
    - 83% stemte for. Det er valgt.
    - Han kan evt. holde det i slutningen af uge 2.
    - Rasmus og Max laver en pisse fed formular i google, til at melde sig til listerne

4. Fastlæg tidspunkt for næste møde
    - Der kommer en doodle

5. Valg af mailansvarlig
    - Rasmus er valgt!

6. Evt.
    - Ansættelse af ny institutleder
        - Vi skal have valgt en ny person til at sidde med i rådet om institutleder
    - Nye regler og deres konsekvenser
        - Vi SKAL have gjort de studerende opmærksomme på konsekvenser ved ikke at tage sommereksamen.
        - F.eks. ryger man ud hvis man ikke færdiggør sine første års kurser fra 1., 2. eller 3. blok.
        - Caro snakker med fillip/Anine, om vi kan få reglerne 100% på plads
    - Instruktor workshop
        - Der kommer en workshop i slutningen af denne måned
        - Der bliver arrangeret en dag (3 timer), hvor man får en masse at høre om hvordan det er at være instruktor
        - Der vil være kaffe, kage og andre snacks
        - Det bliver den 29. maj - 13 til 16 (dagen før diku-revy)
        - Det flyttes måske
