# Møde i Datalogisk Fagraad d. 20. april kl 17:15

0. Formalia
    0. Valg af dirigent og referent
        - Rasmus W er ordstyrer
        - Kristoffer er referent

1. Siden sidst
    0. Reklame for mailinglister
        - Der er ikke sket noget (endnu)
        - Rasmus har en god idé
    1. Dekan og nye bygninger
        - Der har været mailkorrespondence frem og tilbage,
          lige nu ventes der på svar fra dekanen om vi kan
          få et møde i starten af blok 4

        - Hvad vil vi gerne have op på mødet:
            * Planen er meget ukonkret, hvad er fast og hvad kan der laves om
              på?
            * Er der mulighed for at få nogle tilsvarende fællesområder
              (UP1, kantinen) når vi flytter fra DIKU-bygningen?
            * Er der en deadline for hvornår flytningen er blevet planlagt?
              (så vi har noget at holde dem op på når de siger at "det hele er ikke
              besluttet endnu")


2. Idéer til brug af Studiemiljøpuljen, som i 2015 er på 170.000 kr.
    * Det er penge der skal bruges til at gøre vores studiemiljø
      bedre. Så næsten alt hvad der falder under ansøgninger til
      PROSApuljen, kunne også gå under her.
    * Dog må vi ikke bruge dem på at købe ting til det gamle
      bibliotek, da det officielt set er et undervisningslokale (i
      hvert faldt som jeg (Rasmus) forstod det).
    * Puljen fra 2014 er blandt andet gået til Kantinen og at lave
      specialepladser ved Sigurdsgade. Måske bliver der også lavet
      studiepladser i projektlab (det mærkelige rum til højre for
      lille UP1).
    * Det kunne også omfatte at få en sej foredragsholder eller tage
      på virksomhedsbesøg.

    * Forslag:
        - Rygeraltan ud for Lille UP1
        - Hoppeborg
        - Roligt hygge/læse-hjørne (Hvor? trappesatserne, forhallen, mødelokale A/B)
        - Afholde foredrag (Linus, phk)?
        - Pingvin-kostumer til cheerleading
        - Fagrådet kunne søge en del og selv uddele til sociale arrangementer
        - Renovering af HCØ-tryk / projektlab til studiepladser
        - Nye ovne til kantinen
        - En computer til kantinen, til hurtig info-søgning
        - DICON mangler penge...
        - Støjreducering af kantinen (skillevægge, loftsplader)
        - Udsugning i kantinen
        - Mere køleskabsplads i kantinen

3. Fastlæg tidspunkt for næste møde
    - Mandag den 18. Maj er valgt (af random.org)

4. Valg af mailansvarlig
    - Niels er valgt

5. Valg af studerende til at sidde med i Studienævn for Matematik og
   Datalogi. Det handler om alt hvad der vedrører studieordninger, om
   kursusbeskriveler følger regler (og lidt om indholdet), merit og
   dispensation, feedback til fakultet omkring regler. Møde ca. hver 6.
   uge. Man er valgt indtil 1 Feb 2016.
   - Caro er valgt

6. Hjælp til valg af kurser -- DIKU vil gerne hjælpe os til at vide
   hvad vi går ind til når vi vælger kurser. Derfor arrangere de et
   lille arrangement i starten af maj på ~1 time, hvor alle kurser vil blive
   præsenteret kort + pizza efterfølgende.

    * Er der ting af samme kaliber vi kunne ønske os DIKU gjorde?
    * Forslag:
        - Få folk igang med at lave studieplaner, så de tænker længere fremad end næste blok
        - Få studerende til at forklare om kurserne, evt. instruktorer
        - Bøgerne der bruges til kurserne skal meldes hurtigere og bedre ud
            (så kan bibliotekerne også få dem hjem, eller man kan bestille dem på nettet)
        - Kurserne udmeldes 1. maj, forhåndsgodkendelse skal være der 1. april...
        - En side hvor man kan læse/skrive reviews af kurser, og andre ting (Dybbers PKSU gruppe arbejder på noget)
        - Gør gammelt kursusmateriale tilgængelt for andre studerende

7. Pris til studerende -- DIKU vil gerne give en pris til
   exceptionelle studerende, de ved bare ikke hvordan det skal
   udføres.

    * Forslag til pris:
        - For akademiske ting
        - For gode sociale arrangementer
        - En instruktorpris? (det er for svært at vinde årets underviser)
        - En pris for software-projekter/artikler?

    * De vil gerne gøre det attraktivt at vinde, så de vil give noget
      til vinderen (her snakker vi ikke bare en plade chokolade), men
      anderkendelsen er det vigtigste.

    * Ann har taget inputtet fra diskussionen og vil gå videre med det.

8. Fastlæg tidspunkt for evaluering af "C" kurser fra blok 1+2

    * 3. Juni, 17:00-19:00, øvelsesgangen
    * Ca 2 timer (5-6 kruser, som får 20 minutter hver)
    * De sender handlingsplan ud på forhånd, så man ikke spilder tiden
      på at læse den højt.
    * Sorter de kurser fra, som ikke bliver udbudt igen (1. års kurser)

9. Nogen der vil med til dialogforum nu på torsdag? (Henrik Busch, Dekan, andre fagråd)
    - Torben og ??

-1. Evt.
    * Oleks holdt oplæg om instruktorkrise
    * Instruktorer skal evaluere kursusansvarlige
